臺灣彰化地方法院刑事判決　　　　　　　94年度交訴字第66號
公　訴　人　臺灣彰化地方法院檢察署檢察官
被　　　告　甲○○
上列被告因過失致死案件，經檢察官提起公訴（九十四年度偵字
第三五二三號），本院依簡式審判程序判決如下：
    主  文
甲○○因過失致人於死，處有期徒刑壹年貳月。
    事  實
一、甲○○前於民國九十二年四月二十九日，因酒後駕車而遭吊
    銷普通小型車駕駛執照，竟仍於九十四年四月十七日下午六
    時四十分許，無照駕駛車牌號碼Ｍ５－９１６３號自用小客
    車，沿彰化縣鹿港鎮○○路由北往南方向行駛。途經鹿和路
    三段與廖厝巷交岔路口時，本應注意汽車在雙向二車道行駛
    時，在劃有分向限制線之路段，不得駛入來車之車道內；且
    汽車超車時，在設有禁止超車標誌、標線處所、地段者，不
    得超車，而依當時天候、路況、視距等情形，並無不能注意
    之特別情事，竟疏未注意，而貿然偏左跨越雙黃線超車行駛
    。適有張炳騎乘車牌號碼ＫＴＨ－６５５號重機車由南往北
    方向在對向車道內迎面行駛而來，迨甲○○見狀業已避煞不
    及，致其所駕自用小客車左前方猛力撞擊張炳騎乘之機車車
    頭，張炳因而人車倒地，並受有肢體多發性外傷導致多重器
    官衰竭而當場死亡。甲○○於肇事後、犯罪行為被發覺前，
    旋即以其自有之行動電話召喚救護車前來並報警處理，又於
    到場員警詢問時自首犯罪並接受裁判。
二、案經張炳之妻乙○○告訴及臺灣彰化地方法院檢察署檢察官
    相驗後，自動檢舉偵查起訴。
    理  由
一、本件被告甲○○於準備程序中，先就上開犯罪事實為有罪之
    陳述，且所犯係死刑、無期徒刑、最輕本刑為三年以上有期
    徒刑以外之罪，經本院合議庭依刑事訴訟法第二百七十三條
    之一第一項之規定，裁定由法官一人獨任進行簡式審判程序
    ，先此敘明。
二、上開事實，業據被告甲○○於警詢及偵審中坦承不諱，核與
    告訴人乙○○指訴被害人張炳因發生本件車禍死亡等情相符
    ，復有道路交通事故調查報告表、現場圖各一份、車禍現場
    照片十二張、相驗屍體照片五張、汽車駕駛人駕駛執照查詢
    資料、彰化縣警察局舉發違反道路交通管理事件通知單（違
    規事實：無照駕駛）各一份附卷可稽。而被害人張炳係因
    本件車禍所生肢體多發性外傷導致多重器官衰竭死亡，亦經
    檢察官督同檢驗員相驗屬實，製有勘驗筆錄、相驗屍體證明
    書、驗斷書在卷足憑。按汽車在雙向二車道行駛時，在劃有
    分向限制線之路段，不得駛入來車之車道內；又汽車超車時
    ，在設有禁止超車標誌、標線處所、地段者，不得超車，道
    路交通安全規則第九十七條第二款、第一百零一條第二款分
    別定有明文。被告駕車直行於平坦路面，自當遵循上揭交通
    安全規定，在己方車道上依序行駛，不得任意跨越雙黃線超
    車並侵入對向車道，且依當時天候、路況、視距等情形，均
    無不能注意之特別情事，竟疏於注意而貿然偏左跨越雙黃線
    超車行駛，致於發現被害人所騎重機車時避煞不及，而直接
    猛力撞擊該部機車，使被害人倒地傷重死亡，被告駕車行為
    顯有過失。且被告過失行為直接造成被害人死亡，二者間具
    有相當因果關係至明。本案事證已臻明確，被告犯行至堪認
    定。
三、核被告甲○○因過失駕駛行為致人於死，所為係犯刑法第二
    百七十六條第一項之過失致人於死罪。又被告前於九十二年
    四月二十九日，已因酒後駕車而遭吊銷普通小型車駕駛執照
    ，有前揭汽車駕駛人駕駛執照查詢資料附卷為憑，並經被告
    於本院審理時供承至明。被告於筆直道路駕車前行，竟貿然
    跨越雙黃線駛入對向車道，以致發生車禍肇事，此與一般富
    有經驗之汽車駕駛人行為反應迥然有別，足徵被告係無駕駛
    執照駕車因而致人死亡，依法應負刑事責任，應依道路交通
    管理處罰條例第八十六條第一項之規定加重其刑。查被告於
    肇事後、犯罪行為被發覺前，即以自有行動電話向警察機關
    報案並召喚救護車前來，且於員警製作筆錄詢問時自首犯罪
    並接受裁判，有彰化縣警察局勤務指揮中心受理各類案件紀
    錄表、警詢筆錄各一份在卷足憑，被告自已合於法定自首要
    件，應依刑法第六十二條前段之規定減輕其刑，並先加後減
    之。爰審酌被告因其過失駕車行為，直接剝奪被害人之生命
    法益，造成被害人及其家屬無從回復之重大損失，所生危害
    不容輕忽；且被告跨越雙黃線侵入對向車道行駛，其違規情
    節至為重大，迄今亦未與於被害人家屬達成民事和解，犯後
    態度非無可議，再參以被告僅具國小畢業學歷之智識程度等
    一切情狀，量處如主文所示之刑，以示懲儆。
據上論斷，應依刑事訴訟法第二百七十三條之一第一項、第二百
九十九條第一項前段，道路交通管理處罰條例第八十六條第一項
，刑法第二百七十六條第一項、第六十二條前段，罰金罰鍰提高
標準條例第一條前段，判決如主文。
本案經檢察官郭緯中到庭執行職務。
中　　華　　民　　國　　94　　年　　8 　　月　　5 　　日
                  臺灣彰化地方法院交通法庭
                                法  官  高文崇
以上正本證明與原本無異。
如不服本判決，應於判決送達後10日內，向本院提出上訴狀（須
附繕本）。
告訴人或被害人對於判決如有不服具備理由請求檢察官上訴者，
其上訴期間之計算係以檢察官收受判決正本之日期為準。
中　　華　　民　　國　　94　　年　　8 　　月　　12　　日
                                書記官  謝志鑫
附錄本案論罪科刑法條：
刑法第二百七十六條第一項
中華民國刑法第276條第1項：
(過失致死罪)
因過失致人於死者，處二年以下有期徒刑、拘役或二千元以下罰
金。
